臺灣板橋地方法院刑事判決　　　　　　　　　　　　　九十年度訴字第一七二七號
　　公　訴　人　臺灣板橋地方法院檢察署檢察官
　　被　　　告　癸○○○
　　　　　　　　壬○○
　　　　　　　　丙○○
　　　　　　　　庚○○
　　　　　　　　卯○○
　　　　　　　　乙○○
右列被告因毒品危害防制條例等案件，經檢察官提起公訴（八十九年度偵字第二一一
二一號、九十年度偵字第九二二五號），甲○判決如左：
    主  文
癸○○○、庚○○、壬○○、丙○○連續在公眾得出入之場所賭博財物，各處罰金伍
仟元，如易服勞役，各以參佰元折算壹日，扣案電動賭博機具拾伍台、ＩＣ板拾伍片
、賭資新臺幣萬伍仟壹佰伍拾元均沒收。
卯○○在公眾得出入之場所賭博財物，各處罰金參仟元，如易服勞役，各以參佰元折
算壹日，扣案電動賭博機具拾伍台、ＩＣ板拾伍片、賭資新臺幣萬伍仟壹佰伍拾元
均沒收。
乙○○變造駕駛執照，足以生損害於公眾及他人，處拘役貳拾日，如易科罰金，以參
佰元折算壹日。扣案之變造駕駛執照上乙○○相片壹張沒收。
    事  實
一、緣寅○○及丑○○受年籍不詳之粘姓成年男子之僱用，由寅○○出名租得位於臺
    北縣中和市○○街二三二巷十一號房屋後，由粘姓男子擺放電動賭博機具「滿貫
    大亨」二台、「超九」七台、「彈珠台」六台。寅○○、丑○○及粘姓男子基於
    常業賭博之犯意聯絡，由寅○○不定時在場監督、管理，丑○○擔任機台開分、
    兌換錢幣之工作，將上開場所開放供公眾出入，而共同藉由上開十六台電動賭博
    機具，與前來之不特定人對賭財物，恃以為常業（寅○○、丑○○部分業經甲○
    判決）。嗣於八十九年十一月八日，警方在凱蒂賓館三一○號房間查獲子○○（
    另行審理）持有安非他命，因子○○推稱安非他命為戊○○（另行審理）所有，
    且子○○曾基於概括犯意，於八十九年十一月間至上開電動玩具店賭博財物，知
    悉戊○○及許多賭客在電動玩具店內賭博財物及施用毒品，警方為追查戊○○所
    涉嫌持有毒品之來源，遂帶同子○○前往臺北縣中和市○○街二三二巷十一號之
    電動玩具店臨檢，當場查獲基於概括犯意，連續多次在上開電動玩具店內賭博財
    物之癸○○○、壬○○、庚○○、丙○○第一次前來賭博財物之卯○○。並當場
    查扣上開電動賭博機具十五台、ＩＣ板十五片、賭資新臺幣（下同）三萬五千一
    百五十元、客戶名冊一本、日報表二十三張、顧客帳目一本、監視螢幕三台、鏡
    頭三個等物。
二、乙○○曾於八十八年間，因違反毒品危害防制條例，經臺灣臺北地方法院判處有
    期徒刑八月，緩刑四年確定；後於九十年間因違反毒品危害防制條例，經甲○判
    處有期徒刑四月確定，並經聲請撤銷緩刑宣告；乙○○又於九十年間因違反槍砲
    彈藥刀械管制條例，經甲○判處有期徒刑八月，指揮書載應接續執行至九十二年
    六月十日，現仍執行中（於本件未構成累犯）。詎乙○○於緩刑期內不知悔改，
    於八十九年八月間，在臺北縣中和市○○街一帶之黃昏市場，拾獲周明輝所遺失
    之小客車駕駛執照一張，以變易持有為所有之意思予以侵占之，乙○○再於不詳
    之時、地，基於變造特種文書之犯意，換貼自己之照片一張於該駕照之正面，而
    予以變造之，足以生損害於公眾及周明輝。適八十九年十一月八日，乙○○前往
    臺北縣中和市○○街二三二巷十一號找戊○○，遇警臨檢而查獲。
三、案經臺北縣警察局中和分局報請臺灣板橋地方法院檢察署偵查起訴。
    理  由
一、訊據被告癸○○○、壬○○、乙○○均坦承犯行不諱，被告庚○○、卯○○雖未
    到庭接受訊問，惟渠等於警訊時業已坦承犯行明確在卷。被告丙○○雖不否認有
    於前開時、地賭博財物，惟辯稱僅第一次前來即為警查獲云云。惟查：被告丙○○於警訊中明確供稱：去過上開場所賭博財物二次等語；偵查中則供稱：自八十
    九年十月開始，至被查獲為止，曾三次至該電動玩具店內賭博等語（見八十九年
    十一月八日警訊筆錄、臺灣板橋地方法院檢察署九十年三月十三日訊問筆錄），
    且被告丙○○供稱八十九年十一月八日，係因與癸○○○相約，而自行前往臺北
    縣中和市○○街二三二巷十一號之電動玩具店；核與被告癸○○○所述相符（見
    甲○九十年十二月二十六日訊問筆錄），則被告丙○○既以熟知該電動玩具店之
    所在，顯非第一次前來賭博財物，其於甲○訊問中翻異之詞自不足採，應以其於
    警、偵訊中所供曾多次賭博財物等情為真實。又被告寅○○、丑○○均明確陳稱
    常業賭博之情形，被告辛○○、己○○亦供承上開場所有擺設賭博機具供不特定
    人進入賭博財物之事實明確，業據甲○判決。且本件係由警方臨檢時當場查獲，
    除製有檢查紀錄表紀錄詳明，並攝得現場照片八張、繪有現場圖一紙在卷可稽，
    當場並扣有電動賭博機具十五台、ＩＣ板十五片、賭資三萬五千一百五十元、客
    戶名冊一本、日報表二十三張、顧客帳目一本、監視螢幕三台、鏡頭三個等物，
    並自被告乙○○身上查扣變造之「周明輝」駕駛執照一張，足認被告等犯行明確
    ，應依法論處。
二、核被告乙○○所為，係犯刑法第三百三十七條之侵占遺失物罪、第二百十二條之
    變造特種文書罪。被告癸○○○、庚○○、卯○○、壬○○、丙○○利用賭博機
    具對賭財物，均係犯刑法第二百六十六條第一項前段之賭博罪。被告癸○○○、
    庚○○、丙○○、壬○○數次賭博犯行間，時間緊接、犯罪構成要件相同，顯係
    以概括犯意反覆為之，應依連續犯規定論以一罪，並依法加重其刑。被告乙○○
    所犯侵占遺失物及變造特種文書罪間，有方法、結果之牽連關係，應依刑法第五
    十五條規定從一重之變造特種文書罪處斷。爰審酌被告等賭博情節情微，被告乙○○曾於八十八年間，因違反毒品危害防制條例，經臺灣臺北地方法院判處有期
    徒刑八月，緩刑四年確定；後於九十年間因違反毒品危害防制條例，經甲○判處
    有期徒刑四月確定，並經聲請撤銷緩刑宣告；又於九十年間因違反槍砲彈藥刀械
    管制條例，經甲○判處有期徒刑八月，指揮書載應接續執行至九十二年六月十日
    ，現仍執行中，有臺灣高等法院檢察署刑案紀錄簡覆表在卷可稽，雖於本件未構
    成累犯，但足見乙○○於緩刑期內仍不知自惕，惟酌以其變造駕駛執照動機單純
    ，並未持以使用，犯罪情節輕微，及被告等各自犯罪動機、手段等一切情狀，分
    別量處如主文所示之刑，並諭知易服勞役之折算標準。又刑法第四十一條業於九
    十年一月四日經立法院修正通過，並經總統於九十年一月十日公布，而於同年一
    月十二日生效，其修正條文為：「犯最重本刑為五年以下有期徒刑以下之刑之罪
    ，而受六個月以下有期徒刑或拘役之宣告，因身體、教育、職業、家庭之關係或
    其他正當事由，執行顯有困難者，得以一元以上三元以下折算一日，易科罰金。
    但確因不執行所宣告之刑，難收矯正之效，或難以維持法秩序者，不在此限。」
    「併合處罰之數罪，均有前項情形，其應執行之刑逾六月者，亦同」，核與修正
    前刑法第四十一條相較，修正後條文顯較有利於被告，故本件除對被告乙○○宣
    告如主文所示之刑外，並適用修正後刑法第四十一條規定，諭知其如易科罰金之
    折算標準。扣案之電動賭博機具十五台、ＩＣ板十五片，為當場賭博之器具；賭
    資三萬五千一百五十元，為賭台或兌換籌碼處之財物，均不問屬犯人與否，應依
    刑法第二百六十六條第二項宣告沒收。扣案「周明輝」駕駛執照上乙○○照片一
    紙，為被告乙○○所有供變造特種文書所用之物，應依法宣告沒收。
三、被告庚○○、卯○○經合法傳喚無正當理由未到庭，惟甲○認應為罰金之宣告，
    爰不待其陳述逕行判決。
四、被告戊○○、丁○○、子○○部分另行審結。
據上論斷，應依刑事訴訟法第二百九十九條第一項前段、第三百零六條，刑法第二條
第一項前段、第五十六條、第二百六十六條第一項前段、第二項、第三百三十七條、
第二百十二條、第五十五條、第四十一條第一項前段、第四十二條第二項、第三十八
條第一項第二款，罰金罰鍰提高標準條例第一條前段、第二條，判決如主文。
本案經檢察官伍逸康到庭執行職務。
中      華      民      國    九十一    年      一      月    二十五    日
                                  臺灣板橋地方法院刑事第六庭
                                          法  官  林漢強
右正本證明與原本無異。
如不服本判決，應於判決送達後十日內，向甲○提出上訴狀。
                                          書記官  黃大千
中      華      民      國    九十一    年      一      月    二十五    日
附錄本件論罪科刑所用法條全文：
刑法第二百一十二條
偽造、變造護照、旅券、免許證、特許證及關於品行、能力服務或其他相類之證書、
介紹書，足以生損害於公眾或他人者，處一年以下有期徒刑、拘役或三百元以下罰金
。
刑法第三百三十七條
意圖為自己或第三人不法之所有，而侵占遺失物、漂流物或其他離本人所持有之物者
，處五百元以下罰金。
刑法第二百六十六條
在公共場所或公眾得出入之場所賭博財物者，處一千元以下罰金。但以供人暫時娛樂
之物為賭者，不在此限。
當場賭博之器具與在賭檯或兌換籌碼處之財物，不問屬於犯人與否，沒收之。
